【裁判字號】    89,交易,660
【裁判日期】    900313
【裁判案由】    過失傷害
【裁判全文】
南地方法院刑事判決                              八十九年度交易字第六六號
    公  訴  人  臺灣台南地方法院檢察署檢察官
    被      告  乙○○
右列被告因過失傷害案件，經檢察官提起公訴（八十九年度偵字第一Ｏ九四Ｏ號），
本院判決如左：
    主  文
乙○○因過失傷害人，處有期徒刑肆月，如易科罰金，以佰元折算壹日。
    事  實
一、乙○○於民國（下同）八十九年六月六日九時五十分許，駕駛車牌號碼ＵＪ─八
    一一一號自用小客車，沿台南縣官田鄉○○村○道台一線雙向四車道，由南向北
    方向行駛，途經官田鄉渡頭村三塊厝一０三號前，欲靠右停車，在變換車道時，
    應注意保持安全距離，而依當時天候晴朗、日間自然光線、路面乾燥無缺陷、道
    路上未有任何障礙物、視距復屬良好等情形以觀，客觀上亦無不能注意之情事，
    其竟疏於注意安全距離，貿然向右變換車道，適有丙○○騎乘車牌號ＮＺＨ─八
    九六號機車，附載甲○○及黃品嘉（甲○○之女），沿該路機車道，同向行駛至
    該地點，待見乙○○之自用小客車時，業已閃避不及，致乙○○之自用小客車右
    前車門撞擊丙○○之機車車頭左上方方向燈及左側車身，丙○○、甲○○、黃品
    嘉隨及人車倒地，丙○○因而受有左胸、左膝挫傷之傷害；甲○○受有左膝、左
    腿挫傷害之傷害；黃品嘉受有左股骨骨折之傷害。
二、案經丙○○、甲○○訴由台南縣警察局麻豆分局報請臺灣臺南地方法院檢察署檢
    察官偵查起訴。
    理  由
一、訊據被告乙○○對於右揭時地駕駛肇事之事實固坦承不諱，惟辯稱：當時伊變換
    車道要停車，伊並沒有撞到告訴人，是告訴人騎乘機車撞擊伊的自用小客車，當
    時伊有看後面並沒有車云云。惟查，右揭事實，業據告訴人丙○○、甲○○指述
    甚詳，復有台南縣警察局道路交通事故調查報告表一紙及現場照片六張在卷可憑
    。又告訴人受有上揭傷害，亦有財團法人台灣基督長老教會新樓醫院診斷證明書
    三紙足資佐證。按汽車在雙向四車道行駛，變換車道時，應注意安全距離，道路
    交通安全規則第九十八條第一項第六款定有明文，本件被告乙○○駕車行駛於上
    述屬雙向四車道之省道台一線，理應注意變換車道時，應注意安全距離，而案發
    當時天候晴朗、日間自然光線、路面乾燥無缺陷、道路上未有任何障礙物、視距
    復屬良好等情，則有台南縣警察局交通隊道路交通事故調查報告表一紙載明可考
    ，據此判斷，客觀上亦無不能注意之情事，且依被告變換車道車輛行進之角度，
    與二車撞擊之位置觀之，足見被告變換車道時，告訴人業已騎乘機車駛近被告自
    用小客車之右後方，被告竟疏於注意安全距離，而貿然向外變換車道，致與告訴
    人丙○○所騎乘之機車相撞，是被告之駕駛行為，顯有過失，被告所辯，要屬卸
    責之詞，殊無可採，而證人戊○○、丁○○○所證告訴人自後騎乘擦撞被告駕駛
    自用小客車右側車門等情節，尚難認有利於被告之證明，自不足採信。況本件經
    送台灣省台南區行車事故鑑定委員會、台灣省車行車事故覆議鑑定委員會鑑定結
    果，亦持相同見解，有各該委員會八十九年八月十八日南鑑字第八九０七九四號
    、八十九年十月三日府覆議字第八九一五七七號鑑定意見書各一份存卷可佐，此
    益證被告駕車肇事致告訴人受傷之行為，確有過失無疑。末查，本件告訴人丙○○、甲○○及被害人黃品嘉係因此次車禍，而受有如事實欄所載之傷害，故被告
    之過失駕車行為，與丙○○等三人所受之傷害結果間，復具有相當因果關係，被
    告過失傷害之犯行，堪予認定。
二、核被告乙○○所為，係犯刑法第二百八十四條第一項前段之普通過失傷害罪。其
    因一過失行為造成丙○○等三人受傷，侵犯三個人身法益，觸犯三罪名，核應依
    想像競合之例，從一重處斷。爰審酌被告之品行、應負肇事責任之過失程度、所
    生之危害，肇事後表示願給付告訴人等共新臺幣（下同）十三萬元（不含先前業
    已支付一萬零六百六十元），因未能符合告訴人所要求九十三萬餘元之數額，致
    迄未與告訴人達成民事和解及其他一切情狀，量處如主文所示之刑，並諭知易科
    罰金之折算標準，以資懲儆。
據上論斷應依刑事訴訟法第二百九十九條第一項前段，刑法第二百八十四條第一項前
段、第五十五條、第四十一條第一項前段，罰金罰鍰提高標準條例第一條前段，第二
條，判決如主文。
中      華      民      國    九十      年      三      月     十三     日
                                臺灣臺南地方法院交通法庭
                                    法  官
如不服本判決，應於判決送達後十日內向本院提出上訴狀( 應附繕本 )。


司法院資訊處製作；財團法人民間司法改革基金會備份。
